【裁判字號】    97,交聲,902
【裁判日期】    970430
【裁判案由】    違反道路交通管理處罰條例聲明異議
【裁判全文】
臺灣臺北地方法院交通事件裁定         97年度交聲字第902號
原處分機關  臺北市交通事件裁決所
受處分人    甲○○
上列受處分人因違反道路交通管理處罰條例案件，對於臺北市交
通事件裁決所中華民國97年4月7日所為之處分（原處分案號：北
市裁二字第裁22-A00000000號），聲明異議，本院裁定如下：
    主  文
異議駁回。
    理  由
一、按「汽車駕駛人，行經有燈光號誌管制之交岔路口闖紅燈者
    ，處新臺幣1800元以上5400元以下罰鍰」，道路交通管理處
    罰條例第53條定有明文。而汽車駕駛人有違反道路交通管理
    處罰條例第53條規定者，應記違規點數3點，同條例第63條
    第1項第3款亦有規定。
二、本件受處分人即異議人甲○○（下稱「異議人」）所有之車
    牌號碼ER-5921號自用小客車，於民國97年1月17日19時48分
    許，行經有燈光號誌管制之臺北市○○路與錦西街 (往南)
    時，不遵守該行車管制號誌之指示，逕自開車闖紅燈，遭設
    置於該處之固定桿相機拍照採證，為臺北市政府警察局大同
    分局交通分隊員警以異議人違反道路交通管理處罰條例第53
    條第1項之規定，逕行舉發「駕車行經有燈光號誌管制之交
    叉路口闖紅燈」之違規。嗣因異議人於應到案日期前提出申
    訴，原處分機關函請舉發機關調查結果，仍認異議人有前揭
    違規行為，原處分機關遂於97年4月7日依道路交通管理處罰
    條例第53條第1項及違反道路交通管理事件統一裁罰標準表
    規定，裁處異議人新臺幣2,700元之罰鍰，並依第63條第1項
    第3款記違規點數3點，以上有97年1月30日臺北市政府警察
    局北市警交大字第A00000000號「舉發違反道路交通管理事
    件通知單」影本及舉發照片1張、97年4月7日臺北市交通事
    件裁決所北市裁二字第裁22-A00000000號「違反道路交通管
    理事件裁決書」影本各乙份附卷可稽。
三、聲明異議意旨略以：車子行經路口時是綠燈，因前方車輛堵
    住，以致於黃燈時，車子已開出白線，才會造成通過時變成
    紅燈，警察回函為紅燈亮後1.1秒壓線，但伊為紅燈亮前就
    已開出路口，而不是亮後1.1秒，交通隊的照相機是否異常
    ，有無經過檢定等云云。
四、經查異議人固不否認有於上開日時駕車行經前揭路口之事實
    ，然否認有闖紅燈之行為。惟查，本件採證照片係由設置於
    路口之固定桿相機所攝得，採證照片顯示之數據為「２Ｙ２
    9」、「Ｒ０１1」，係指行駛於外側車道之異議人車輛，於
    黃燈號誌有2點9秒並已轉換紅燈1點1秒時，因超越停止線駛
    壓感應圈而為該固定桿相機感應拍照，異議人之車輛，於轉
    換紅燈後，猶以時速41公里之速度繼續行駛等情，此有舉發
    違反道路交通管理事件通知單、舉發照片1張及臺北市政府
    警察局大同分局97年3月14日北市警同分交字第09730568600
    號書函可資佐證，又臺北市政府警察局交通警察大隊所設置
    包含本件舉發地點在內之126處固定桿，均依道路交通管理
    處罰條例第7條之2第2項之規定，定期於每3個月公布於該大
    隊網站（最近一次於97年3月31日公布），且該微電腦闖紅
    燈測速照相設備係經荷蘭中央標準局測試認證通過，有臺北
    市政府警察局交通大隊公布固定測速桿地點之網站資料附卷
    足憑，足見該採證結果應屬正確。異議人雖辯稱其係於黃燈
    時已超越停止線云云，然車輛必須在紅燈時，輾壓固定式電
    腦自動照相機之感應線圈，始會啟動相機拍照採證，而車輛
    在黃燈時輾壓感應線圈，並不會啟動相機拍照採證，此乃機
    器正常運作下必然之理。從而，異議人所有之車輛既於號誌
    轉換為紅燈後遭感應拍攝，顯見其在紅燈時始輾壓感應線圈
    ，足徵異議人所有之車輛有闖越紅燈之違規行為甚明，故異
    議人之上開辯詞，並不足採。
五、綜上所述，異議人確有在前開時、地，駕車行經有燈光號誌
    管制之交叉路口闖紅燈違規行為，原處分機關依前開道路交
    通管理處罰條例第53條第1項及違反道路交通管理事件統一
    裁罰基準表之規定，裁處受處分人罰鍰2,700元，並記違規
    點數3點，其認事用法即無違誤，本件之聲明異議無理由，
    自應將其異議駁回。
據上論斷，應依道路交通案件處理辦法第19條，裁定如主文。
中    華    民    國    97    年    4     月    30    日
                     交通法庭法  官 楊台清
以上正本證明與原本無異。
如不服本裁定，應於送達後5日內，向本院提出抗告狀。
                             書記官 陳麗津
中    華    民    國    97    年    4     月    30    日


司法院資訊處製作；財團法人民間司法改革基金會備份。
